臺灣臺南地方法院刑事判決　　　　　　　 93年度自緝字第8號
自　訴　人　甲○○　男　45歲.
自　訴　人　丙○○　男　36歲.
被　　　告　乙○○　男　41歲.
上列被告因詐欺案件，經自訴人提起自訴，本院判決如下：
    主  文
乙○○連續意圖為自己不法之所有，以詐術使人將本人之物交付
，累犯，處有期徒刑肆月，如易科罰金，以參佰元折算壹日。
    事  實
一、乙○○於民國八十六年間，曾因詐欺案件經法院判處有期徒
    刑一年確定，於八十八年二月二十六日執行完畢，仍不知悔
    改，復基於意圖為自己不法之所有之概括犯意，連續於九
    十年九月間，乘甲○○於九十年九月十日因欲向台南市○○
    路之濱士車行購買賓士轎車一輛之際，向甲○○誆稱其在友
    邦資融股份有限公司任職，可向該公司辦理汽車貸款事宜，
    提供其在友邦資融股份有限公司任職之名片一張給甲○○，
    並向甲○○誆稱需開戶存入新臺幣（下同）五萬元，甲○○
    不知有詐，即依言以郵政劃撥將五萬元匯入乙○○之帳戶。
    其後，乙○○又對甲○○誆稱財政部規定貸款八十萬元以上
    需附支票，甲○○遂於九十年九月十四日在台南縣中華東路
    三段八號順昌當舖交付乙○○五萬元。其後，乙○○又對甲○○誆稱其與車商很熟，買車可以便宜許多，甲○○信以為
    真，又在高速公路台南交流道附近交付乙○○七萬元作為買
    車定金，惟事後乙○○即避不見面，經甲○○向友邦資融股
    份有限公司之經理陳朝富查證，始知乙○○於九十年九月以
    前即已離職，嗣於九十年十二月七日中午找到乙○○，乙○○答應退回所收之金額，並開立面額二十萬元之本票一張給
    甲○○，並約定當晚交還現金給甲○○，詎乙○○竟避不見
    面，甲○○始知受騙。乙○○明知其無付款之意思，於九
    十一年一月三十日至彰化縣社頭鄉○○路○段三一一號丙○○所經營之「上翔輪胎行」更換全四個輪胎及鋁圈及計一萬
    五千元後，未付款；復於九十一年二月三日到「上翔輪胎行
    」，向丙○○詐稱其母親生病住院，急需借用四萬元，並留
    下其在友邦資融股份有限公司任職之名片、身分證及ZD-112
    8 號自小客車之貨物稅完稅照證各一紙為擔保，詎事後乙○○竟避不見面，丙○○始知受騙。
二、案經甲○○向本院提起自訴及丙○○向臺灣彰化地方法院提
    起自訴後經臺灣彰化地方法院移送本院審理。
    理  由
一、按自訴代理人應選任律師充之；自訴之提起，應委任律師行
    之，九十二年二月六日修正公布之刑事訴訟法第三十七條第
     二項、第三百十九條第二項，分別定有明文，惟上開條文
    依刑事訴訟法施行法第七條之二之規定，係自九十二年九月
     一日施行，但在施行前已依法定程序進行之訴訟程序，其
    效力不受影響，刑事訴訟法施行法第條之三但書定有明文。
    查本案原分別於九十年十二月十九日及九十一年二月二十七
    日繫屬於法院，有本院九十年度自字第四三一號刑事卷自訴
    狀上之收文章戳及臺灣彰化地方法院九十一年度自字第二０
    號刑事卷自訴狀上之收文章戳附卷可稽，係在九十二年九月
    一日新法施行前已依法定程序進行之訴訟程序，依上開規定
    ，自訴人雖未選任律師為自訴代理人，其效力不受影響。又
    依修正前之刑事訴訟法第三百二十一條第一項規定，非告訴
    或非請求乃論之罪，自訴人經合法傳喚，無正當理由不到庭
    者，得不待其陳述而為判決，本件自訴人甲○○經本院合法
    傳喚，無正當理由於九十四年六月二日審理時不到庭，有送
    達證書一紙附卷可稽，爰不待其陳述而為判決，核先說明。
二、次按同一案件繫屬於有管轄權之數法院者，由繫屬在先之法
    院審判之，刑事訴訟法第八條定有明文。查被告乙○○對自
    訴人甲○○及丙○○之詐欺行為，有連續犯之裁判上一罪關
    係，為同一案件，本院有管轄權。
三、訊據被告乙○○矢口否認有為上開詐欺犯行，辯稱純是債務
    糾紛云云。經查，上開事實業據自訴人甲○○於本院九十一
    年一月十四日及同年一月三十一日審調查時陳述明確（見本
    院九十年度自字第四三一號刑事卷筆錄）及自訴人丙○○於
    本院審理時陳述明確，並有乙○○交付給甲○○、丙○○之
    印有其在友邦資融股份有限公司任職之名片（自訴人提供本
    院影本）各一紙、乙○○表示收到甲○○之現金五萬元之收
    據及其開給甲○○之面額二十萬元之本票等影本各一紙，復
    有乙○○交付給丙○○之身分證一張及ZD-1128號自小客車
    之貨物稅完稅照證影本一紙附卷可資佐證。此外，乙○○明
    知其已將其身分證交給丙○○為擔保，竟不付上開更換輪胎
    及鋁圈之價金及借款以取回其身分證，卻另行起意，於九十
    一年十月一日向彰化縣溪州鄉戶政事務所課員吳秀嬌偽稱遺
    失而另申請補發身分證，有其補發後身分證影本及其補領國
    民身分證影本附卷可稽（此一偽造文書之行為俟本院另移送
    檢察官偵辦），益足證明其當初具有詐欺之犯意。事證明確
    ，被告乙○○之犯行洵堪認定。
四、核被告乙○○所為，係犯刑法第三百三十九條第一項之詐欺
    罪。被告先後多次犯行，時間緊接，犯罪構成要件相同，顯
    係基於概括之犯意為之，應依連續犯之規定論以一罪，並加
    重其刑。又被告乙○○於八十六年間曾因詐欺案件，經法院
    判處有期徒刑一年確定，並於八十八年二月二十六日執行完
    畢之事實，有臺灣高等法院被告全國前案紀錄表在卷可按，
    ，其於執行完畢後五年之內再犯本件有期徒刑以上之罪，為
    累犯，應依法加重其刑並遞加之。審酌被告之品行、智識程
    度、生活狀況、犯罪之動機、目的、手段、所生之危害及其
    犯罪後已將詐騙之五萬五千元於九十三年七月二十九日開庭
    後還自訴人丙○○二萬元，復於本院九十四年六月二日審理
    時還自訴人丙○○三萬五千元，惟尚未將錢還自訴人甲○○
    等一切情狀，量處如主文所示之刑並諭知易科罰金之折算標
    準，以示懲儆。
據上論斷，應依刑事訴訟法第三百四十三條、第二百九十九條第
一項前段，刑法第三百三十九條第一項、第五十六條、第四十七
條、第四十一條第一項前段，罰金罰鍰提高標準條例第一條前段
、第二條，判決如主文。
中　　華　　民　　國　九十四　　年 　六　　月　三十　 日
　　　　　　刑事第六庭審判長法　官  陳忠鎣
                            法　官  鍾邦久
                            法　官  林勝利
以上正本證明與原本無異。
如不服本判決，應於判決送達後十日內，向本院提出上訴狀。
　　　　　　　　　　　　　書記官　陳怡吟
中　　華　　民　　國　九十四　　年 　六　　月　三十　 日
附錄本案論罪科刑法條：
中華民國刑法第三百三十九條
意圖為自己或第三人不法之所有，以詐術使人將本人或第三人之
物交付者，處五年以下有期徒刑、拘役或科或併科一千元以下罰
金。
以前項方法得財產上不法之利益或使第3人得之者，亦同。
前二項之未遂犯罰之。
